

Maximilian Schaum

Software Engineer - Frontend React. JS

U 01622715832

- https://max-s-resume.netlify.app/
- 12529 Schönefeld, Deutschland

BERUFSERFAHRUNG

Full-Stack Webentwickler | Geschäftsführer

Webentwicklung 030 Berlin GmbH

03.2021 - Heute

- Optimierung von Kunden Webseiten in Bezug auf organische Bewerbergewinnung - Steigerung von 0 - 1 Bewerbern zu 10 -20 Bewerbern im Monat
- Implementieren von Schnittstellen zu externen Jobbörsen zur automatischen Übertragung von Jobs - RESTful API
- Firmeneigenes Website-Verwaltungssystem für Kunden
- Online-Analyse zum automatisierten Testen von Webseiten auf verschiedene Qualitätskriterien
- CRM Web-Applikation f
 ür die Personalvermittlung mit MongoDB
- Chrome Extension zum automatischen Erfassen von Daten mit direkter Schnittstelle zur CRM Applikation mit Hilfe einer RESTful API
- Webseiten Design, Erstellung und SEO-Optimierung mit React.js

Werkstudent Webentwicklung

VIPCRUITER GmbH

06.2020 - 03.2021

- Webseiten Relaunch von WordPress zu Gatsby.js (React.js)
- · Webseiten Instandhaltung und Optimierung

Werkstudent IT / Controlling

Mercedes-Benz AG

09.2019 - 06.2020

- Reporting Dashboard Entwicklung
- Excel VBA Programmierung
- · Prozessmodellierung und -automatisierung

Werkstudent Webentwicklung

SCHAUM MASSIVHAUS

05.2017 - 08.2019

- Webseiten Erstellung, Instandhaltung und Optimierung mit HTML, CSS und JavaScript
- IT-Administration und Buchhaltung

Fachinformatiker für Anwendungsentwicklung

IGEPA group GmbH & Co. KG

09.2014 - 04.2017

- JD Edwards E1 Datenbankprogrammierung
- Java Webapplikation und Schnittstellen

ZUSAMMENFASSUNG

Zuverlässiger und motivierter Full-Stack Webentwickler mit langer IT-Erfahrung. Spezialisiert auf Front-End Entwicklung, jedoch ohne Scheu zum Back-End. Leidenschaft zum kreativen Lösen von konkreten Problemen mit Hilfe des Webs. Anpassungsfähiger und lernbereiter Team-Player, mit der Fähigkeit eigenständig und zielgerichtet zu arbeiten und dem Willen die Extra-Meile zu gehen.

FÄHIGKEITEN

React.js Experte Gatsby.js Experte **TailwindCSS** Experte HTML Experte Javascript Experte **CSS** Experte MongoDB Experte **REST API** Professional Meteor.js Professional Node.js Professional Github Actions Professional **Typescript** Fortgeschritten Next.js Fortgeschritten

SPRACHEN

Deutsch Muttersprache
Englisch Fließend

BILDUNGSWEG

Mathematik / Informatik

Humboldt-Universität zu Berlin

2021 Bachelor

Fachinformatiker für Anwendungsentwicklung Oberstufenzentrum Informations- und Medizintechnik 2017 Ausbildung